臺灣板橋地方法院刑事判決　　　　　　　　　　　　九十一年度易字第二七三九號
　　公　訴　人　臺灣板橋地方法院檢察署檢察官
　　被　　　告　丁○○　男　二.
右列被告因竊盜等案件，經檢察官提起公訴（九十一年度偵字第一七二八五號），本
院判決如左：
    主  文
丁○○共同意圖為自己不法之所有，以恐嚇使人將本人之物交付未遂，累犯，處有期
徒刑伍月，如易科罰金，以參佰元折算壹日。
    事  實
一、丁○○有二次竊盜、違反麻醉藥品管理條例前科，其中於民國（下同）八十五年
    間因竊盜案件，經本院判處有期徒刑三月，緩刑二年確定，嗣因麻醉藥品管理條
    例案件，經台灣新竹地方法院判處有期徒刑三月確定，而撤銷上開緩刑宣告，於
    八十七年六月三十日縮刑期滿執行完畢。猶不知悔改，其與戊○○（到案後另行
    審結）係兄弟關係，戊○○於九十一年九月八日晚上十一時五十分許，在台北縣
    新莊市○○路二六五號前，見乙○○駕駛其所有車牌號碼Ｕ二–八七二號自小客
    車，下車提款未熄火之際，徒手竊取之，得手後，戊○○夥同其兄丁○○及友人
    甲○○（到案後另行審結）三人，共同意圖為自己不法之所有，基於恐嚇取財之
    犯意聯絡及行為分擔，由戊○○於同年九月九日凌晨二時許，以行動電話告知乙○○須交付新台幣（下同）五萬元始願交還上開自小客車，乙○○聞訊後因畏懼
    其自小客車遭毀損或失而無法復得，遂與戊○○約定於同年九月九日凌晨四時在
    台北縣新莊市○○○路五十八號前，交款還車；嗣經乙○○報警，經警於上開約
    定交款取車地點埋伏，於同日凌晨四時許，由丁○○駕駛其所有車牌ＢＸ–二六
    九九號自小客車，載戊○○（坐於駕駛座旁）、甲○○（坐於後座）前來取款，
    尚未得財之際，為警當場查獲戊○○、丁○○、甲○○三人，致恐嚇取財未得逞
    。
二、案經台北縣政府警察局新莊分局報請台灣板橋地方法院檢察署檢察官偵查起訴。
    理  由
一、訊據被告丁○○對於與戊○○、甲○○三人共同開車至上址取款地點，欲向被害
    人乙○○收取五萬元贖車款項時為警查獲之事實坦承不諱，惟辯稱：伊於警訊時
    遭警察刑求，伊係事後才知道要向被害人恐嚇取財云云，經查：
（一）按被告之自白，須非出於強暴、脅迫、利誘、詐欺、或其他不正之方法，且與
      事實相符者，始得採為證據，如果被告之自白，係出顧不正之方法，並非自由
      陳述，即其取得自白之程序，已非適法，則不問自白內容是否確與事實相符，
      因其非係適法之證據，即不能採為判決基礎。最高法院九十年度台上字第五五
      一八號判決可資參照。本件被告丁○○因上開恐嚇取財行為，遭警刑求等情，
      業據被告丁○○於本院訊問時供述在卷（見本院九十一年十一月五日訊問筆錄
      ），且觀之被告九十一年九月九日於台北縣政府警察局新莊分局中港派出所之
      第一次警訊筆錄上載有鼻子、下巴、左胸、腋下、生殖器均受候，有該警訊篝
      錄附卷可參，經本院依職權向台灣台北看守所調取丁○○之內外傷記錄表，其
      上亦記載丁○○自述身體之左側會疼痛，有該看守所九十一年十月二十六日北
      所衛字第○九一○○○七九五三號函附件被告內外傷記錄表一份在卷可參，被
      告丁○○於警察攔查時，擬開車逃逸，擦撞及被害人丙○○所有之Ｇ六–○六
      七九號自小客車後，停車就逮等情，業據被害人丙○○於警訊中陳述明確，並
      未發生重大車禍或逃跑跌倒之情事，則於警訊筆錄中記載被告丁○○係拒捕逃
      跑時受傷云云，即屬有疑，雖被告丁○○無法具體指證係何人刑求，本院亦查
      無證據證明係何人刑求被告丁○○，然被告丁○○經逮捕送至派出所訊問時，
      其身上已受有多處傷害，雖非必出於意圖取供，而施以強暴之行為所致，然其
      既經警逮捕拘束自由，復受有多處傷害，客觀上其精神自由意志，顯然受影響
      ，所為自白，並非自由之供述。被告於警訊之供述，既非出於其自由意志，則
      不問自白內容是否確與事實相符，因其非係適法之證據，即不能採為判決基礎
      ，是本院對於本件被告丁○○之警訊筆錄不採為判決基礎，合先敘明。
（二）本件被告戊○○於上揭時地竊取被害人乙○○之上開自小客車後，即以行動電
      話向乙○○恫稱該自小客車在其手，須付五萬元始願交還該車等語，致乙○○
      畏懼其自小客車遭毀損或失而無法復得，遂與戊○○約定於上揭時地交款贖車
      ，被告三人前往取款時，為警查獲等情，業據被告戊○○於警訊、偵查及本院
      訊問時供承不諱，並經被害人乙○○於警訊中指拆之情節相符，且被告丁○○
      對於向被害人乙○○恐嚇取財事先知情一節，並經被告丁○○於偵查中供稱：
      「（檢察官問：龍打電話給車主時你在現場嗎？）答：知道，他（指戊○○）
      上車有說」「（檢察官問：是否與龍、朱（啟榮）一起去取錢？）答：是」等
      語（見偵查卷第七頁背面、第八頁正面），核與被告戊○○於偵查中供稱：「
      （檢察官問：拿錢有幾人？）答：我哥丁○○、甲○○」「（檢察官問：他們
      知道你要去向車主拿錢？）答：甲○○知道，我哥也知道」等語（見偵查卷第
      三十頁背面），及在本院訊問時對於其在偵查中供稱甲○○、丁○○均知情一
      節，亦表示曾作此供述，且無意見，有本院九十一年十月七日訊問筆錄可佐，
      再徵之被告甲○○於偵查中亦供稱：知道要向車主要錢等語（見偵查卷第七頁
      背面），互核被告三人之上開供述相一致，被告丁○○對於共同向被害人乙○○恐嚇取財，顯係事先知情，且共同駕駛上開自小客車前往上開約定地點取款
      ，其已共同實施恐嚇取財之構成要件甚明，被告丁○○與被告戊○○、甲○○
      間，就上開恐嚇取財犯行，互有犯意聯絡及行為分擔，灼然無訛。所辯伊事先
      不知情云云，為事後飾卸之詞，不足採信，本件事證明確，被告丁○○之犯行
      ，堪以認定。
二、核被告丁○○所為，係犯刑法第三百四十六條第三項、第一項之恐嚇取財未遂罪
    。其已著手恐嚇取財犯行之實行而不遂，為未遂犯，依刑法第二十六條前段之規
    定減輕其刑。被告丁○○、甲○○、戊○○三人，對於上開恐嚇取財未遂犯行，
    互有犯意聯絡及行為分擔，均為共同正犯。被告丁○○於八十五年間因竊盜案件
    ，經本院判處有期徒刑三月，緩刑二年確定，嗣因麻醉藥品管理條例案件經判處
    有期徒刑，而撤銷緩刑，於八十七年六月三十日縮刑期滿執行完畢，有台灣高等
    法院檢察署刑案紀錄簡覆表在卷可稽，五年以內再犯本件有期徒刑以上之罪，為
    累犯，依刑法第四十七條之規定加重其刑，並依先加後減順序為之。爰審酌被告
    丁○○如事實欄所示之前科、本件犯罪動機、目的、手段、尚未得財即為警查獲
    及犯後態度尚佳等一切情狀，量處如主文所示之刑，並諭知易科罰金之折算標準
    ，以資懲儆。
據上論斷，應依刑事訴訟法第二百九十九條第一項前段、刑法第二十八條、第三百四
十六條第三項、第一項、第二十六條前段、第四十七條、第四十一條第一項前段、罰
金罰鍰提高標準條例第二條，判決如主文。
本案經檢察官賴惠慈到庭執行職務
中      華      民      國      九十一    年    十二    月     十八     日
                              臺灣板橋地方法院刑事第五庭
                                    法  官  林  錫  凱
右正本證明與原本無異
如不服本判決，應於判決送達後十日內，向本院提出上訴狀。
            書記官  林  兆  嘉
中      華      民      國      九十一    年    十二    月     十八     日
附錄本案所犯法條全文
（單純恐嚇罪）
意圖為自己或第三人不法之所有，以恐嚇使人將本人或第三人之物交付者，處六月以
上五年以下有期徒刑，得併科一千元以下罰金。
以前項方法得財產上不法之利益，或使第三人得之者，亦同。
前二項之未遂犯罰之。
